臺灣高等法院民事裁定　九十一年訴易字第一五號
　　原　　　告　乙○○
　　訴訟代理人　賴振宗律師
　　被　　　告　甲○○
右當事人間因刑事附帶民事訴訟請求侵權行為損害賠償事件，經刑事庭移送前來，本
院裁定如左：
    主    文
原告之訴駁回。
訴訟費用原告負擔。
    理    由
一、按因犯罪而受損害之人，於刑事訴訟程序固得附帶提起民事訴訟，對於被告及依
    民法負賠償責任之人，請求回復其損害，但其請求回復之損害，以被訴犯罪事實
    所生之損害為限，否則縱令得依其他事由，提起民事訴訟，亦不得於刑事訴訟程
    序附帶為此請求。是附帶民事訴訟之提起，必以刑事訴訟程序之存在為前提，若
    刑事訴訟未經提起公訴或自訴，而對於應負賠償責任之人提起附帶民事訴訟，刑
    事法院即應以其為不合法，依同法第五百零二條第一項規定，為駁回之判決。倘
    刑事法院不為駁回，而誤以裁定移送於民事法院，民事法院仍應以原告之訴為不
    合法，適用民事訴訟法第二百四十九條第一項第六款規定以裁定駁回之。
二、原告因被告故意傷害案件於刑事訴訟程序附帶提起民事訴訟，請求判命被告應給
    付原告新台幣（下同）八十六萬二千零九十四元；經刑事庭依刑事訴訟法第五百
    零四條第一項規定，將其附帶之民事訴訟，以裁定移送民事庭。經本院另以判決
    判就原告請求其中八十五萬七千七百四十四元，判准被告應給付原告三十一萬二
    千三百四十二元。而本件係原告請求其餘四千三百五十元部分，合先敘明。
三、經查，被告被訴故意傷害之刑事案件（本院九十年度上易字第三二一九號），經
    檢察官起訴及刑事法院判處罪刑之犯罪事實係認定「原告於八十八年九月二十七
    日十三時許，駕車返回臺北縣新莊市○○街一五四巷七號住處前，欲停放車輛之
    際，因倒車不慎接連二次擦撞該址對面住戶被告所有並停放於其門口之自用小貨
    車左方保險桿，適被告亦在其住處門口見聞該等擦撞過程，二人隨即發生爭執。
    詎原告竟憤而基於傷害之犯意，徒手掐住被告頸部並毆擊被告臉部、手部，使被
    告受有臉部挫傷二處（各為一公分乘一公分及二公分乘一公分）、頸部挫傷二處
    （各為二公分乘一公分、十二公分乘一公分）、左手掌挫傷（四公分乘一公分）
    等傷害，被告亦憤而基於傷害之犯意，徒手毆擊原告頭部、鼻部及手臂，使被告
    受有頭部外傷、鼻骨骨折及鼻樑移位、左前臂挫傷及多處挫傷擦傷等傷害。」是
　　原告因被告被訴前開傷害犯罪行為，所受之損害亦僅三十一萬二千三百四十二元
　　金額（原告請求八十五萬七千七百四十四元），而該部分已經本院另行判准原告
　　所請。至原告另請求被告給付四千三百五十元汽車修理費部分，係本於被告毀損
　　行為而請求，非屬被告犯傷害罪所受侵害之客體，即非被訴犯罪事實所生之損害
　　，自不得依刑事附帶民事訴訟程序請求賠償，應另行獨立起訴為請求，揆之首揭
　　說明，此部分之訴，難認為合法，應予駁回之。
中　　　華　　　民　　　國　　九十一　　年　　　八　　　月　　　六　　　日
                                  民事第十四庭
　　　　　　　　　　　　　　　　　　　審判長法　官　張　劍　男
　　　　　　　　　　　　　　　　　　　　　　法　官　蔡　芳　齡
　　　　　　　　　　　　　　　　　　　　　　法　官　蘇　芹　英
右正本係照原本作成
不得再抗告
中　　　華　　　民　　　國　　九十一　　年　　　八　　　月　　　九　　　日
　　　　　　　　　　　　　　　　　　　　　　書記官　黃 　　 愛
